ro-RO: Forma fălcii: Curbată; Fălci lungi; Vârf ascuțit; Decalată; Inel despicat; Dreaptă; Altele
sv: Käkens form: Böjd; Långnäbb; Spetsnäbb; Förskjuten; Fjäderring; Rak; Annat
ja: 顎のShapes: ベント; ロングノーズ; ニードルノーズ; オフセット; スプリットリング; ストレート; その他
de: Form der Backen: Gebogen; Langbeck; Spitzbacken; Abgewinkelt; Sprengring; Gerade; Sonstige
it: Forma delle ganasce: Piegate; Becchi lunghi; Becchi ad ago; Asimmetriche; Per anelli brisé; Dritte; Altro
fr: Forme des mâchoires: Coudé; À bec long; À bec fin; Déporté; Anneau brisé; Droit; Autre
tr: Çene şekli: Kıvrık; Uzun burunlu; İğne burunlu; Ofset; Halka ayırıcı; Düz; Diğer
el: Γεωμετρία σιαγόνων: Κυρτές; Μακριά μύτη; Μυτερή μύτη; Offset; Split-ring; Ίσιο; Άλλο
sl-SI: Oblika čeljusti: Upognjeno; Podaljšane; Koničaste; Zamaknjeno; Za razcepne obročke; Ravne; Drugo
en: Jaw shape: Bent; Long-nose; Needle-nose; Offset; Split-ring; Straight; Other
th: รูปทรงขากรรไกร: ปากงอ; ปากยาว; ปากแหลม; ปากเยื้อง; ปากถอดห่วง; ปากตรง; อื่นๆ
nl: Kaak vorm: Gebogen; Lange bek; Spitse bek; Versprongen; Splitring; Recht; Overig
lt-LT: Žnyplių forma: Lenkti; Ilgi; Smaili; Paslinkti; Žiedams; Tiesūs; Kita
hr-HR: Oblik čeljusti: Savijeno; Dugi vrh; Iglasti vrh; Pomaknuto; Za rascjepne prstene; Ravno; Ostalo
zh-TW: 鉗口形狀: 彎嘴; 長嘴; 尖嘴; 偏心; 開口環; 直嘴; 其他
cs: Tvar čelistí: Zahnuté; Prodloužené; Jehlové; Vyosené; Na kroužky; Rovné; Jiné
hu: Pofa alakja: Hajlított; Hosszúcsőrű; Tűhegyes; Aszimmetrikus; Kulcskarikabontó; Egyenes; Egyéb
zh-CN: 钳口形状: 弯嘴; 长嘴; 尖嘴; 偏置; 开口环; 直嘴; 其他
es: Forma de las mordazas: Curva; Punta larga; Punta de aguja; Descentrada; Anilla dividida; Recta; Otra
nb: Kjeveform: Bøyd; Langneset; Spissneset; Forskjøvet; Splittring; Rett; Annet
pt-PT: Forma da mandíbula: Curvos; Pontas compridas; Pontas finas; Desalinhados; Argolas duplas; Retos; Outro
da: Kæbeform: Bøjet; Spids; Næb; Forskudt; Springring; Lige; Andet
pl: Shapesszczęki: Wygięte; Wydłużone; Igłowe; Przesunięte; Do kółek sprężystych; Proste; Inny
fi: Leuan muoto: Taivutettu; Pitkäkärkinen; Neulakärkinen; Offset; Lukkorengas; Suora; Muu
pt-BR: Mandíbula formato: Curvada; Bico longo; Bico fino (agulha); Deslocada; Argola dividida; Reta; Outro
ko: 턱 모양: 굽은형; 롱노즈; 니들노즈; 오프셋; 스플릿 링; 일자형; 기타
ru: Форма губок: Изогнутые губки; Удлиненные; Тонкие; Смещенные; Для заводных колец; Прямые; Другое
vi: Hình dạng hàm: Cong; Mũi dài; Mũi nhọn; Lệch; Khuyên rời; Thẳng; Khác
sk-SK: Tvar čeľuste: Zahnuté; Predĺžené; Ihlové; Vyosené; Na delené krúžky; Rovné; Iné
bg-BG: Форма на челюстта: Извити; Удължени челюсти; Остри челюсти; Изместени; За халки (split-ring); Прави; Други